【裁判字號】    97,勞簡抗,3
【裁判日期】    980722
【裁判案由】    給付職業災害補償
【裁判全文】
臺灣士林地方法院民事裁定  97年度勞簡抗字第3號
抗  告  人    乙○○
相  對  人    浩太企業有限公司
兼法定代理人  甲○○
上列當事人間給付職業災害補償等事件，抗告人對於民國97年10
月14日本院內湖簡易庭所為第一審裁定（97年度湖勞簡字第36號
）提起抗告，本院裁定如下：
    主  文
抗告駁回。
抗告訴訟費用新臺幣壹仟元由抗告人負擔。
    理  由
一、按訴狀送達後，原告不得將原訴變更或追加他訴，但有下列
    各款情形之一者，不在此限：一被告同意者、二請求之基礎
    事實同一者、三擴張或減縮應受判決事項之聲明者、四因情
    事變更而以他項聲明代最初之聲明者、五該訴訟標的對於數
    人必須合一確定時，追加其原非當事人之人為當事人者、六
    訴訟進行中，於某法律關係之成立與否有爭執，而其裁判應
    以該法律關係為據，並求對於被告確定其法律關係之判決者
    、七不甚礙被告之防禦及訴訟之終結者。民事訴訟法第255
    條第1 項定有明文。
二、經查，本件依抗告人起訴狀所載，抗告人僅以相對人浩太企
    業有限公司（下稱浩太公司）為被告，訴訟標的為勞動基準
    法第59條，訴之聲明則為：「浩太公司應給付抗告人新臺幣
    （下同）17萬9,848 元，及自民國95年4 月5 日起至清償日
    止，按週年利率5%計算之利息。」該起訴狀繕本業於97年6
    月6 日送達浩太公司（本院內湖簡易庭97年度湖勞簡字第36
    號卷〈下稱湖簡卷〉，第11頁）。嗣抗告人於97年7 月30日
    ，依公司法第23條第2 項、民法第28條規定，追加相對人甲
    ○○（下稱甲○○）為共同被告；並追加訴訟標的，即另依
    職業災害勞工保護法第7 條追加請求看護費7 萬8,000 元、
    依勞工退休金條例第31條追加請求勞工退休準備金2 萬9,57
    4 元、依民法第184 條第2 項追加請求精神慰撫金10萬元。
    其變更追加後之聲明則為：「浩太公司、甲○○應連帶給付
    抗告人38萬4,148 元，及自95年4 月5 日起至清償日止，按
    週年利率5%計算之利息。」（湖簡卷第27頁至第33頁）。浩
    太公司則不同意抗告人訴之追加（湖簡卷第38頁）。
三、經核，抗告人於起訴狀繕本送達後，所為當事人及訴訟標的
    之追加，為浩太公司所不同意，且與首揭民事訴訟法第255
    條第1 項但書所定得例外准予追加之情形並不相符，其追加
    之訴自有起訴不合程式或不備其他要件之情形，原審依民事
    訴訟法第249 條第1 項第6 款規定，裁定駁回抗告人追加之
    訴，尚無違誤。況抗告人與浩太公司間之相關爭議，業以本
    院97年度勞簡上字第25號和解筆錄達成訴訟上之和解，甲○
    ○亦依民事訴訟法第377 條規定，以第三人身分參加和解，
    兩造既已達成和解，自無再准予抗告人為訴之追加之必要。
    從而，本件抗告為無理由，應予駁回。
三、爰裁定如主文。
中    華    民    國    98    年    7     月    22    日
                  民事第二庭  審判長法  官  俞慧君
                                    法  官  李瑜娟
                                    法  官  王怡雯
以上正本證明與原本無異。
本件裁定不得再抗告。
中    華    民    國    98    年    7     月    23    日
                                    書記官  桂大永


司法院資訊處製作；財團法人民間司法改革基金會備份。
